【裁判字號】    90,交抗,96
【裁判日期】    900412
【裁判案由】    違反道路交通管理處罰條例
【裁判全文】
台灣高等法院交通事件裁定                            九十年度交抗字第九六號
    抗  告  人
    即受處分人  甲○○
右列抗告人因違反道路交通管理處罰條例案件，對於台灣士林地方法院中華民國九十
年二月二十六日裁定（九十年度交聲字第四九號）提起抗告，本院裁定如左：
    主  文
抗告駁回。
    理  由
一、原裁定意旨以：
（一）按道路交通安全規則第一百十二條第一項第三款規定：消防栓之前不得停車。
      又道路交通管理處罰條例第五十六條第一項第三款規定：汽車駕駛人停車時，
      有在消防栓前停車者，處新台幣六百元以上一千二百元以下罰鍰。
（二）抗告人即受處分人甲○○，於民國八十九年十月十三日下午一時三十三分許，
      將所駕駛之車牌號碼ＥＵ—６２７３號自用小客車停放於臺北市○○○路○段
      某消防栓前，而經拍照存證，為臺北市政府警察局交通警察大隊掣單舉發，嗣
      由臺北市交通事件裁決所於九十年一月二十日以北市裁三字第駕裁２２—ＡＸ
0000000號違反道路交通管理事件裁決書引據道路交通管理處罰條例第
      五十六條第一項第三款之規定裁處罰鍰新台幣一千二百元等情，有臺北市政府
      警察局舉發違反道路交通管理事件通知書、採證照片及前述臺北市交通事件裁
      決所裁決書各一紙在卷可按。受處分人雖異議稱該停車地點為停車格，因曾經
      重鋪柏油，以致格線僅剩水溝蓋部分尚在云云，惟查：系爭停車地點並未劃設
      收費停車格，業據臺北市政府警察局士林分局查明函覆，有臺北市政府警察局
      士林分局八十九年十二月二十日北市警士分交字第八九六四四三六六００號函
      在卷可稽。況依卷附採證照片，路旁水溝蓋上固有受處分人所指白色漆線，惟
      僅有一小段，且僅存於水泥蓋上，至於停車位置路面上，則無任何劃設停車格
      之漆線，自不能僅以水溝蓋上之白色漆線即認為已經主管機關設置合法之停車
      格。又該採證照片右側，即受處分人停車位置前方人行道上，另設有計時收費
      器一具，則果若受處分人停車位置為合法設置之收費停車格，即應有相同之設
      置以利收費，然於系爭停車位置則並無此等設置，尤見該處並非經臺北市政府
      劃設之收費停車格顯然。又受處分人雖稱，系爭位置原係收費停車位，俟因路
      面重新鋪設，以致格線遭掩去云云，然觀以卷附照片，該路段路面上另劃設有
      斑馬線、車道分隔線等標示，且均明顯可辨，唯獨受處分人所指停車格線並未
      重新劃設，是路面重鋪後，該受處分人所謂原有之停車格位既長期未經重新劃
      設，亦應認為業經主管機關廢棄不再設置，不能認為仍有主管機關所設置之停
      車格位存在。綜上，受處分人於採證照片所示消防栓前停車，已違反道路交通
      管理處罰條例之規定，並無疑義，其異議為無理由，應駁回其異議。
二、原裁定以原處分機關援引該條例第五十六條第一項第三款裁處罰鍰新台幣一千二
    百元，並無不合，而駁回本件異議，經核並無不合。抗告意旨猶執陳詞，認系爭
    停車處兩頭之水溝蓋上，都有格線，且兩段標線距離與旁邊停車格相同，故該處
    確為停車格云云，指摘原裁定不當，為無理由，應予駁回。
據上論斷，應依道路交通案件處理辦法第二十六條，刑事訴訟法第四百十二條，裁定
如主文。
中      華      民      國    九十    年      四      月     十二     日
                              台灣高等法院交通法庭
                                  審判長法官  陳  祐  輔
                                        法  官  陳  國  文
                                        法  官  蔡  國  在
右正本證明與原本無異。
不得再抗告。
                                        書記官  丁  華  平
中      華      民      國    九十    年      四      月     十三     日


司法院資訊處製作；財團法人民間司法改革基金會備份。
